臺灣板橋地方法院刑事判決　　　　　　　 94年度訴字第672號
公　訴　人　臺灣板橋地方法院檢察署檢察官
被　　　告　甲○○
上列被告因違反毒品危害防制條例案件，經檢察官提起公訴（93
年度毒偵字第952 號），被告於本院準備程序進行中就被訴事實
為有罪之陳述，經本院合議庭裁定由受命法官獨任進行簡式審判
程序，判決如下：
    主  文
甲○○連續施用第一級毒品，累犯，處有期徒刑拾月。扣案之第
一級毒品海洛因壹包（淨重拾玖點貳柒公克）沒收銷燬之，分裝
袋參佰伍拾陸個及電子秤壹台均沒收。
    事  實
一、甲○○前因毒品危害防制條例案件，經本院於民國91年3 月
    月29日以91年度板簡字第148 號判處有期徒刑6 月，於93年
    12月28日易科罰金執行完畢（本件構成累犯）。又因施用毒
    品案件，經臺灣板橋地方法院檢察署檢察官聲請本院裁定入
    戒治處所施以強制戒治，於91年10月1 日因停止戒治處分出
    監付保護管束，至91年10月18日保護管束期滿，而視為強制
    戒治執行完畢。詎猶不思悛悔，復基於施用第一級毒品海洛
    因之概括犯意，於上開強制戒治執行完畢後5 年內之93年12
    月某日起至94年1 月26日止，在臺北縣土城市○○路○ 段18
    7 之1 號10樓或不詳處所等處，以將第一級毒品海洛因混合
    摻入香菸吸食之方式，連續施用第一級毒品海洛因多次。嗣
    於94年1 月27日凌晨1 時30分許，在臺北縣土城市○○路○
    段187 之1 號10樓為警查獲，並扣得第一級毒品海洛因6 包
    （驗餘淨重19.27 公克）、吸食器1 組、分裝袋356 個、電
    子秤1 台等物。
二、案經臺北縣政府警察局板橋分局報請臺灣板橋地方法院檢察
    署檢察官偵查起訴。本院於準備程序進行中，被告就被訴事
    實為有罪之陳述，經告知被告簡式審判程序之旨，並聽取當
    事人之意見後，裁定進行簡式審判程序。
    理  由
一、上揭犯罪事實，業經被告甲○○於本院準備程序及審理中坦
    承不諱，並有第一級毒品海洛因6 包、吸食器1 組、分裝袋
    356 個、電子秤1 台扣案可資佐證；而被告經警於94年1 月
    27 日 採集其尿液檢體送驗結果，呈鴉片類陽性反應一情，
    亦有臺北縣政府警察局蘆洲分局偵辦毒品危害防制條例案件
    被移送者姓名暨代碼對照表、臺灣檢驗科技股份有限公司94
    年3 月8 日CＺ000000000 號濫用藥物尿液檢驗報告各1 紙附
    卷可稽；另扣案之白色粉末6 包，經送請法務部調查局鑑定
    結果，含第一級毒品海洛因成分，淨重19.27 公克，亦有法
    務部調查局94年1 月27日調科壹字第060009520 號鑑定通知
    書1紙 在卷可按，足認被告之自白與事實相符，洵堪採為認
    定事實之依據。事證明確，被告犯行已堪認定。此外，被告
    前因施用毒品案件，經臺灣板橋地方法院檢察署檢察官聲請
    本院裁定入戒治處所施以強制戒治，於91年10月1 日因停止
    戒治處分出監付保護管束，至91年10月18日保護管束期滿，
    而視為強制戒治執行完畢等情，亦有臺灣高等法院被告全國
    前案紀錄表1 份在卷可考，被告於強制戒治執行完畢釋放後
    ，5 年內再犯本件施用毒品犯行，應依法論科。
二、核被告甲○○所為，係犯毒品危害防制條例第10條第1 項之
    施用第一級毒品罪。其施用第一級毒品海洛因前後持有第一
    級毒品海洛因之低度行為，應為施用之高度行為所吸收，不
    另論罪。又被告先後多次施用第一級毒品海洛因之行為，時
    間緊接，所犯係構成要件相同之罪，顯係基於概括犯意反覆
    為之，為連續犯，應依刑法第56條之規定論以一罪，並加重
    其刑。又被告前因毒品危害防制條例案件，經本院於91年3
    月月29日以91年度板簡字第148 號判處有期徒刑6 月，於93
    年12月28日易科罰金執行完畢，此有臺灣高等法院被告全國
    前案紀錄表1 份在卷可憑，其受有期徒刑之執行完畢後，5
    年以內再犯本件有期徒刑以上之罪，為累犯，應依刑法第47
    條之規定加重其刑。又被告同時有2 種以上之刑之加重事由
    ，應依刑法第70條之規定遞加重之。爰審酌被告前已因施用
    毒品案件經送強制戒治，仍不能戒除毒癮，再次漠視法令禁
    制而犯本罪，顯見其戒除毒癮之意志薄弱，惟念其犯後坦承
    犯行，態度尚佳，且施用毒品所生危害，實以自戕身心健康
    為主，對於他人生命、身體、財產等法益，尚無明顯而重大
    之實害等一切情狀，量處如主文所示之刑，以示懲儆。
三、扣案之白色粉末6 包，經送請法務部調查局鑑定結果，含第
    一級毒品海洛因成分，淨重19.27 公克，有法務部調查局94
    年1 月27日調科壹字第060009520 號鑑定通知書1 紙在卷可
    按，屬查獲之第一級毒品，不問屬於犯人與否，均應依毒品
    危害防制條例第18條第1 項前段之規定，併予宣告沒收銷燬
    之；而包裝上開毒品之包裝袋6 個，其與毒品於物理外觀上
    附合而難予析離，如強予析離至完全無殘渣留存，將耗費相
    當之時間、人力與經費，於經濟上顯無實益，依社會一般通
    念，堪認該包裝袋已與查獲之毒品結合成為一體而無從強加
    析離，是海洛因既屬毒品危害防制條例第18條第1 項前段所
    規定之違禁物，其外包裝袋自亦應併予沒收銷燬之；至鑑驗
    耗損之第1 級海洛因，既已滅失，自無庸併予宣告沒收銷燬
    。另扣案之分裝袋356 個、電子秤1 台，均為被告所有供其
    施用海洛因所用之物，業據被告於警詢時時陳稱明確，爰依
    刑法第38條第1 項第2 款規定宣告沒收。至於被告為警查獲
    當日雖另扣得吸食器1 組，惟與本件吸食第一級毒品海洛因
    之犯行無關，亦非違禁物，爰就此部分不併為沒收之宣告，
    復此敘明。
據上論斷，應依刑事訴訟法第273 條之1 第1 項、第299 條第1
項前段，毒品危害防制條例第10條第1 項、第18條第1 項前段，
刑法第11條、第56條、第47條、第38條第1 項第2 款，判決如主
文。
本案經檢察官徐名駒到庭執行職務。
中　　華　　民　　國　　94　　年　　4 　　月　　29　　日
                    刑事第十八庭  法  官  邱育佩
以上正本證明與原本無異。
如不服本判決應於送達後10日內向本院提出上訴狀。
                                  書記官　林貴卿
中　　華　　民　　國　　94　　年　　4 　　月　　29　　日
附錄本案論罪科刑法條全文：
毒品危害防制條例第10條：
施用第一級毒品者，處六月以上五年以下有期徒刑。
施用第二級毒品者，處三年以下有期徒刑。
